test/src/gt-norm-yamls/N-even-a_gt-norm.yaml
Config:
  hfst:
    Gen: ../../../src/generator-gt-norm.hfst
    Morph: ../../../src/analyser-gt-norm.hfst
#  xerox:
#    Gen: ../../../src/generator-gt-norm.xfst
#    Morph: ../../../src/analyser-gt-norm.xfst
#    App: lookup

Tests:

# Huom.
# sgLoc: äänteenmuutos 2. tavussa: a > aa (jälkitavun vokaali kahdentuu). 
# Iso kirjain risuaidan sisällä tarkoittaa puolipitkää konsonanttia. 
# Taivutus muutoin sama kuin sollâ-sanassa. 

  Noun - njamma: # a-stems 
    njamma+N+Sg+Nom: njamma # sanassa kvantitatiivinen astevaihtelu: pitkä geminaattakonsonantti vaihtelee puolipitkän yksinäiskonsonantin kanssa
    njamma+N+Sg+Gen: njama # njaMa; voi ääntää /njaaMaa/
    njamma+N+Sg+Acc: njama # njaMa; samoin täällä
    njamma+N+Sg+Ill: njaaman # njaaMan
    njamma+N+Sg+Loc: njammaast # heikon asteen pidentymä
    njamma+N+Sg+Com: njammain # heikon asteen pidentymä
    njamma+N+Ess: njamman
    njamma+N+Par: njammad
    njamma+N+Pl+Nom: njamah # njaMah / njaaMaah/
    njamma+N+Pl+Gen: njamai # njaMai / njaaMaai/
    njamma+N+Pl+Acc: njammaid # heikon asteen pidentymä
    njamma+N+Pl+Ill: njammaid # heikon asteen pidentymä
    njamma+N+Pl+Loc: njammain # heikon asteen pidentymä
    njamma+N+Pl+Com: njamaijguin # njaMaiguin # täällä lyhentymätyyppi; ääntyy lyhyenä kuten kirjoitetaan
    njamma+N+Pl+Abe: njamaittáá # njaMaittáá # samoin täällä lyhentymätyyppi

 
 
  Noun - teltta: # a-stems 
 
    teltta+N+Sg+Nom: teltta # ks. äänteenmuutosten systematiaa njamma-sanasta; astevaihtelu: kvalitatiivinen
    teltta+N+Sg+Gen: telta # ääntyy pidempänä /teeltaa/
    teltta+N+Sg+Acc: telta # ks. sgGen
    teltta+N+Sg+Ill: teeltan
    teltta+N+Sg+Loc: telttaast
    teltta+N+Sg+Com: telttain
    teltta+N+Ess: telttan
    teltta+N+Par: telttad
    teltta+N+Pl+Nom: teltah
    teltta+N+Pl+Gen: teltai
    teltta+N+Pl+Akk: telttaid
    teltta+N+Pl+Ill: telttaid
    teltta+N+Pl+Loc: telttain
    teltta+N+Pl+Com: teltaiguin # ääntyy: te'ltaiguin, siis 1. tavun e ja 2. tavun a hieman venytettyinä
    teltta+N+Pl+Abe: teltaittáá # ks. PlCom. kommentti. Samoin täällä
